---
title: "Визуализация"
runtime: shiny
output: html_document
---

```{r setup, include=FALSE}
knitr::opts_chunk$set(echo = FALSE)
```

Сперва построим графики различных параметров в зависимости от времени(в секундах, = <номер кадра> * <интервал между кадрами для данной записи>).
```{r, message=FALSE, warning=FALSE, include=FALSE}
require(XML)
require(ggplot2)
library(shiny)
require(rdrop2)
require(kernlab)

tb <<- 0
drop_auth(rdstoken = "tokenfile.RDS")

ills <<- as.list(drop_dir('JBD/ill')[2])[[1]]
donors <<- as.list(drop_dir('JBD/donor')[2])[[1]]

for (mm in ills){
  adr <- paste(c("JBD/ill",mm),collapse = '/')
  
  if (!file.exists(mm)){
  drop_download(adr, overwrite = TRUE)}
}

for (mm in donors){
  adr <- paste(c("JBD/donor",mm),collapse = '/')
  if (!file.exists(mm)){
  drop_download(adr, overwrite = TRUE)}
}

```


```{r, include=FALSE}
parseBr <- function(namef){
  df = xmlParse(namef, isURL = TRUE)
  lst <- xmlToList(df)
  domain1 <- lst$brightnessgraphs$domain1
  domain2 <- lst$brightnessgraphs$domain2
  fw <- lst$spatialgraphs$forward$positions
  bw <- lst$spatialgraphs$backward$positions
  sp <- lst$spatialgraphs$spontaneous$values
  
  pos1 <- regexpr("0", domain1)
  pos2 <- regexpr("0", domain2)
  pos3 <- regexpr("0", fw)
  pos4 <- regexpr("0", bw)
  pos5 <- regexpr("0", sp)
  
  s1 <- substr(domain1, pos1, 10000000)
  s2 <- substr(domain2, pos2, 10000000)
  s3 <- substr(fw, pos3, 10000000)
  s4 <- substr(bw, pos4, 10000000)
  s5 <- substr(sp, pos5, 10000000)
  
  l1 <- strsplit(s1, split = '[ ]')
  l2 <- strsplit(s2, split = '[ ]')
  l3 <- strsplit(s3, split = '[ ]')
  l4 <- strsplit(s4, split = '[ ]')
  l5 <- strsplit(s5, split = '[ ]')
  
  
  d1 <- as.numeric(l1[[1]])
  d2 <- as.numeric(l2[[1]])
  d3 <- as.numeric(l3[[1]])
  d4 <- as.numeric(l4[[1]])
  d5 <- as.numeric(l5[[1]])
  
  spf <- as.numeric(lst$experiment_setup$scales$spf)
  return (list("domain1" = d1, "domain2" = d2, "fw" = d3, "bw" = d4, "sp" = d5, "spf" = spf))
}

```



```{r eruptions, echo=FALSE}

  inputPanel(
    selectInput("type","Категория пациентов",choices = c("ill","donor"),selected = "ill"),
    selectInput("ill","Больные",choices = ills, selected = ills[1]),
    
    selectInput("donor","Здоровые",choices = donors, selected = donors[1]),
    
    checkboxInput("b1", "brightness-d1", TRUE),
    checkboxInput("b2", "brightness-d2", FALSE),
    checkboxInput("fw", "positions-forw", FALSE),
    checkboxInput("bw", "positions-back", FALSE),
    checkboxInput("sp", "spontaneous", FALSE),
    submitButton(text = "Построить"))

wellPanel(
renderPlot(height = 500, width = 1000,{
      
      nm <- 0
      
      
      if (input$type == "ill"){
        nm <- input$ill
      }
      else{
        nm <- input$donor
      }
      
      l <- parseBr(nm)  
      g <- ggplot()
      
      if (input$b1)
      {
        df.b1 <- data.frame(1:length(l$domain1) * l$spf, l$domain1) 
        colnames(df.b1) <- c("time", "value")
        g <- g + geom_line(data = df.b1, aes(x=time, y=value, color = "b1"))
      }
      
      if (input$b2)
      {
        df.b2 <- data.frame(1:length(l$domain2) * l$spf, l$domain2) 
        colnames(df.b2) <- c("time", "value")
        g <- g + geom_line(data = df.b2, aes(x=time, y=value,color = "b2"))
      }
      
      if (input$fw)
      {
        df.fw <- data.frame(1:length(l$fw) * l$spf, l$fw) 
        colnames(df.fw) <- c("time", "value")
        g <- g + geom_line(data = df.fw, aes(time, value,color = "fw"))
      }
      
      if (input$bw)
      {
        df.bw <- data.frame(1:length(l$bw) * l$spf, l$bw) 
        colnames(df.bw) <- c("time", "value")
        g <- g + geom_line(data = df.bw, aes(x = time, y =value,color = "bw"))
      }
      
      if (input$sp)
      {
        df.sp <- data.frame(1:length(l$sp) * l$spf, l$sp) 
        colnames(df.sp) <- c("time", "value")
        g <- g + geom_line(data = df.sp, aes(x = time, y =value, color = "spontaneous"))
      }
      
      plot(g)
      
    })

)
```

Теперь изобразим всех пациентов в осях $(x = argmax(brightness_1), y = argmax(brightness_2))$. Синими точками обозначим больных пациентов, красными точками - здоровых.

```{r, echo=FALSE}
wellPanel(
renderPlot(height = 500, width = 1000,{
  
  names <- c(NULL)
  poss1 <- c(NULL)
  poss2 <- c(NULL)
  sts <- c(NULL)
  
  for (mm in ills){
    l <- parseBr(mm)
    names <- c(names, mm)
    poss1 <- c(poss1, which.max(parseBr(mm)$domain1) * l$spf)
    poss2 <- c(poss2, which.max(parseBr(mm)$domain2) * l$spf)
    sts <- c(sts,1)
  }
  
    for (mm in donors){
    l <- parseBr(mm)
    names <- c(names, mm)
    poss1 <- c(poss1, which.max(parseBr(mm)$domain1) * l$spf)
    poss2 <- c(poss2, which.max(parseBr(mm)$domain2) * l$spf)
    sts <- c(sts,-1)
}
  df_total <<- data.frame("name" = names, "dom1" = poss1, "dom2" = poss2, "state" = sts)
  
  g <- ggplot() + geom_point(data = df_total, aes(x = dom1, y = dom2, colour = factor(sts),size = 25)) + scale_size( guide="none") 
  plot(g)
  
  })
)
```
Применим к данным метод опорных векторов. Ядра и параметры метода будем варьировать. При обучении применим k-кросс-валидацию, параметр k будем также варьировать.

Для наглядности напомним формулы и параметры ядер:

- линейное: $u'*v$
- полиномиальное: $(gamma*u'*v + coef_0)^{degree}$ (параметры: $\gamma, coef_0,degree$)
- экспоненциальное: $exp(-gamma*|u-v|^2)$(параметры: $\gamma$)
- сигмоидальное: $\tanh(gamma*u'*v + coef_0)$ (параметры: $\gamma, coef_0$)

```{r}
inputPanel(#"polydot", "vanilladot","tanhdot"
  selectInput("method","Метод",choices = c("rbfdot", "vanilladot"),selected = "rbfdot"),
  selectInput("deg","Степень",choices = c(1,2,3,4,5,6,7,8,9,10),selected = 3),
  sliderInput("gamma", "gamma", 0.1, 20, 0.5),
  sliderInput("с_0", "coeff_0", 0.1, 20, 0.5),
  selectInput("k","cross-k",choices = c(0,3,4,5,6),selected = 3),
  selectInput("ratio", "Доля trainset", choices = c(0.3,0.5,0.8,0.9),selected = 0.8),
  submitButton(text = "Построить"))

wellPanel(
renderPlot(height = 800, width = 1000,{
  
  dat <- df_total[,c("dom1","dom2","state")]
  dat$state <- dat$state
  n <- length(dat$dom1)
  ss <- sample(1:n, as.numeric(input$ratio) * n)
  dat_train <- dat[ss,]  
  dat_test <- dat[-ss,]
  rownames(dat_train) <- NULL
  rownames(dat_test) <- NULL
  model <- 0
  

  
    if (input$method == "vanilladot"){
          model <- ksvm(x = state~.,data = dat_train, scaled = TRUE, type = "C-svc",
                 kernel = input$method, cross = 0 )
    }
  
    else if(input$method == "polydot"){
          model <- ksvm(x = state~.,data = dat_train, scaled = TRUE, type = "C-svc",
                 kernel = input$method, cross = 0, kpar = list(scale = as.numeric(input$gamma),  degree = as.numeric(input$c_0)))
    }
  else if(input$method == "tanhdot"){
    
        model <- ksvm(x = state~.,data = dat_train, scaled = TRUE, type = "C-svc",
                 kernel = input$method, cross = 0, kpar = list(scale = as.numeric(input$gamma),  offset = as.numeric(input$c_0)))
  }
  else if(input$method == "rbfdot"){
        model <- ksvm(x = state~.,data = dat_train, scaled = TRUE, type = "C-svc",
                 kernel = input$method, cross = 0, kpar = list(sigma = as.numeric(input$gamma) ))
    
  }
  

    
    pr <- predict(model, dat_train[,c("dom1","dom2")])
    
    #print(pr)
    #print(length(dat_train[, "state"]))
    tb <<- table(pred = pr, true = dat_train[, "state"])
    

    kernlab::plot(model, data = dat_train[, c("dom1","dom2")], grid = 100)
    
    

}),
renderTable(tb)

)

```
